臺灣苗栗地方法院交通事件事裁定　　　　　　　　　　九十一年度交聲字第六八號
　　移
　　受 處 分人
　　即 異 議人　甲○○
右列受處分人因違反道路交通管理處罰條例案件，對於交通部公路局新竹區監理所苗
栗監理站中華民國九十一年四月九日所為之處分（原處分案號：竹監苗字第裁五四─
Ｚ00000000號）聲明異議，本院裁定如左：
    主      文
異議駁回。
    理      由
一、本件異議意旨略以：異議人於民國九十年十月二十七日下五四時許，將其父陳照
    康所有車號ＫＥ─四三六二號自用小客車，停放於民權東路高架橋下，後欲回苗
    栗行經國道中山高速公路南向六一公里處時，為警查獲車牌被噴漆（異議人不知
    車牌被噴漆），警察未將罰單交予異議人致異議人逾期未繳罰款而加重裁處罰鍰
    四千八百元，異議人不服，爰聲明異議等語。
二、原處分意旨略以：異議人即駕駛人甲○○於九十年十月二十七日十九時許，駕駛
    車號ＫＥ─四六三二號自用小客車，行經國道一號高速公路南向六一公里處時，
    經國道公路警察局第一警察隊警員舉發「後牌遭油漆塗抹致辨認模糊不清」，嗣
    因未遵期到案繳納罰鍰，故經移送機關依道路交通管理處罰條例第十三條第一款
    之規定，而以竹監苗字第裁五四─Ｚ00000000號裁決書裁處新臺幣（下
    同）四千八百元之罰鍰。
三、按損毀或變造汽車牌照、塗抹污損牌照，或以安裝其他器具之方式，使不能辨認
    其牌號者，處汽車所有人新臺幣二千四百元以上四千八百元以下之罰鍰，並責令
    申請換領牌照或改正，道路交通管理處罰條例第十三條第一款定有明文。查本件
    異議人主張其於經警舉發違規當日車牌被噴漆，惟自承無法舉證證明，此有九十
    一年七月二十三日訊問筆錄在卷足稽；次查，本件違規事實為警查獲時，異議人
    曾於舉發違反道路交通管理事件通知單上簽名，此觀內政部警政署國道公路警察
    局舉發違反道路交通管理事件公警局交字第Ｚ00000000號通知單移送聯
    之收受通知聯者簽章欄即明，此有該通知單影本附卷可按，足證異議人確實於經
    警舉發當時即已收受該通知單，故異議人所辯警察未將罰單交予伊致伊逾期未繳
    罰款云云，洵不足採。是異議人既不否認有違規事實，亦無法舉證免除其違規責
    任；另舉發機關已合法將舉發違反道路交通管理事件通知單（即異議人所稱之罰
    單）交付予異議人收受且處分內容已為異議人所知悉，則該行政處分已對之發生
    法律效果；異議人未遵期到案繳納罰鍰，則移送機關依道路交通管理處罰條例第
    十三條第一款之規定，從重裁處異議人罰鍰新臺幣四千八百元，自屬合法妥適，
    是本件聲明異議為無理由，應予駁回。
四、據上論斷，應依道路交通案件處理辦法第十九條，裁定如主文。
中     華      民      國     九十一    年     八    月     三十    日
                                    臺灣苗栗地方法院交通法庭
                                          法  官   林  誌  誠
右正本證明與原本無異。
如不服本裁定，應於裁定送達後五日內向本院提出抗告狀。
                                          書記官   李  達  成
中     華      民      國     九十一    年     八    月     三十    日
